【裁判字號】    94,訴,2470
【裁判日期】    950504
【裁判案由】    違反槍砲彈藥刀械管制條例
【裁判全文】
臺灣桃園地方法院刑事判決              94年度訴字第2470號
公  訴  人  台灣桃園地方法院檢察署檢察官
被      告  甲○○
                    （現於臺灣台南監獄另案執行中）
指定辯護人  乙○○  本院公設辯護人
上列被告因違反槍砲彈藥刀械管制條例案件，經檢察官提起公訴
（94年度偵字第11077 號），本院判決如下：
    主  文
甲○○未經許可，持有可發射子彈具有殺傷力之改造手槍，處有
期徒刑參年肆月，併科罰金新臺幣拾萬元，罰金如易服勞役，以
參佰元（即新臺幣玖佰元）折算壹日。扣案之仿GLOCK 廠17 型
半自動手槍之具有殺傷力改造玩具手槍壹支（含彈匣壹個，槍枝
管制編號：0000000000）、具有殺傷力之改造子彈肆顆（直徑
7.7mm～8.0mm）均沒收。
    事  實
一、甲○○前因煙毒案件，經本院於民國84年3 月27日以83年度
    訴字第1683號判處有期徒刑3 年2 月確定，於84年11月11日
    入監執行，於85年8 月31日縮短刑期假釋出監，87年2 月4
    日撤銷假釋，於87年2 月27日入監執行殘刑2 年3 月14日，
    89年5 月14日縮刑期滿（不構成累犯）。復於94年6 月上旬
    某日，在其位於桃園縣八德市○○路991 巷38弄4 號住處，
    明知非經中央主管機關許可，不得持有具殺傷力之改造手槍
    及子彈，竟基於非法持有具有殺傷力之改造手槍、子彈之犯
    意，自某真實姓名年籍不詳綽號「阿光」之男子處，收受仿
    GLOCK 廠17型半自動手槍製造之具有殺傷力改造玩具手槍1
    支（含彈匣1 個，槍枝管制編號0000 000000 號）、由土造
    金屬彈殼加裝直徑7.7mm ～8.0mm 金屬彈頭之具有殺傷力改
    造子彈6 顆、不具有殺傷力之仿FN廠1910半自動手槍製造之
    改造玩具手槍1 支（含彈匣1 個）及不具有殺傷力之玩具金
    屬彈殼加裝直徑8.0mm ～9.1mm 金屬彈頭之改造子彈8 顆，
    並非法持有前開具有殺傷力之改造手槍及子彈，甲○○因涉
    犯毒品危害條例案件經法院發佈通緝，又警方得知線報甲○
    ○非法持有具有殺傷力之改造槍彈，於94年6 月9 日下午5
    時許，在其住處即桃園市○○市○○路991 巷38弄4 號前為
    警查獲，並在前開住處內，查獲上開改造手槍及子彈，始知
    上情。
二、案經桃園縣政府警察局大園分局報請台灣桃園地方法院檢察
    署檢察官偵查起訴。
    理  由
一、訊據被告甲○○對於上開犯罪事實迭於警詢、檢察官偵查中
    及本院審理時均坦承不諱，並有上開扣案之改造手槍1 枝（
    含彈匣1 個，槍枝管制編號：0000000000號）及具有殺傷力
    之改造子彈6 顆扣案可資為憑。又上開扣案之改造手槍及子
    彈，均經送內政部警政署刑事警察局鑑定，結果認：「一、
    送鑑改造手槍貳枝，鑑定情形如下：（一）壹枝（槍枝管制
    編號0000000000），認係由仿GlOCK 廠17型半自動手槍製造
    之玩具手槍換裝土造金屬槍管改裝而成之改造手槍，機械性
    能良好，可擊發適用子彈，認具殺傷力。（二）壹枝（槍枝
    管制編號0000000000），認係由仿FN廠1910型半自動手槍製
    造之金屬玩具手槍換裝土造金屬槍管而成之改造手槍，經檢
    視，送鑑槍枝缺乏扳機，無法擊發子彈使用，認不具殺傷力
    。二、送鑑改造子彈壹拾肆顆，鑑定情形如下：（一）陸顆
    ，認分別係由土造金屬彈殼加裝直徑7.7mm ～8.0mm 金屬彈
    頭而成之土造子彈，經取樣貳顆試射結果，均可擊發，認均
    具殺傷力。（二）柒顆，認分別係由玩具金屬彈殼加裝直徑
    8.0mm ～9.1mm 金屬彈頭而成之改造子彈，經取樣貳顆試射
    結果：其中壹顆，雖可擊發，惟其發射動能甚微，認不具殺
    傷力；另壹顆，無法擊發，認不具殺傷力。（三）壹顆，認
    係由土造金屬彈殼加裝直徑8.0mm 金屬彈頭而成，經檢視，
    欠缺底火及火藥，不具子彈完整結構，認不具殺傷力。」，
    此有該局94年7 月11日刑鑑字第0940093393號槍彈鑑定書，
    足認被告之自白核與積極事證相符。綜上，本件事證明確，
    被告上揭犯行足可認定，應依法論科。
二、被告甲○○未經主管機關許可無故持有前揭具殺傷力之改造
    手槍、改造子彈，核其所為，係犯槍砲彈藥刀械管制條例第
    8 條第4 項之未經許可，持有可發射子彈具有殺傷力之改造
    手槍罪，及槍砲彈藥刀械管制條例第12條第4 項之未經許可
    持有改造子彈罪。被告以一持有之行為，同時持有具有殺傷
    力之改造玩具手槍、土造子彈，係以一行為而觸犯上開二罪
    名之想像競合犯，應依刑法第55條之規定，從較重之未經許
    可持有可發射子彈具有殺傷力之改造手槍罪處斷。被告雖於
    本院審理時陳稱略以：查獲當天伊正好開車庫的門，正要出
    去，門開一半，警察就衝進來，警察並沒有告訴我要查什麼
    樣的案件，警察帶我到樓上的房間，警察說有什麼東西自己
    拿出來，不要他去搜，我就跟警察講槍跟子彈在抽屜裡面云
    云。按自首乃對於未發覺之罪自首而受裁判而言，所謂「發
    覺」指有偵查犯罪職權之人，已知犯罪事實，並知犯罪之人
    為何人，因此未發覺之罪包括犯罪事實及犯人而言，查本院
    依職權傳訊現場查獲警員陳紀淵於本院審理時具結證稱略以
    ：當天被告因為毒品被通緝，我們在他住所埋伏，看到被告
    打開他家樓下車庫鐵門的時候，我們看到被告，確認是他本
    人之後，就上前盤查，先在被告身上所帶的皮包裡面查獲毒
    品，然後經過他的同意進入他的住所，到他二樓的房間以後
    ，也有在房間裡面搜到毒品，槍枝部分我們是據線報知道他
    持有槍械，我們就問被告槍枝擺放哪裡，請他主動交出來，
    不要讓我們去找，被告就指著房間內的一個盒子，我們就去
    把那個盒子打開，發現裡面有兩把槍枝，我們去被告家埋伏
    的時候，就懷疑他擁有槍枝，而我當時在現場也有明白跟被
    告說如果有槍把槍拿出來等語（參本院95年4 月20日審判筆
    錄），可知查獲員警於查獲前應已有合理懷疑被告持有具有
    殺傷力改造槍彈之犯罪事實，揆諸前開說明，本院實難認定
    被告有自首之情事，併此說明。爰審酌槍、彈性質上屬高度
    危險之物品，為我國法律明文非經主管機關許可不得擅自持
    有，以維社會大眾安全，此為一般社會大眾所明知之事，被
    告無故持有具殺傷力之改造手槍、改造子彈，嚴重危害社會
    治安，爰審酌上開被告持有槍、彈所造成之危害不輕，惟念
    其所持有之槍枝僅1 支，子彈6 顆，數量非鉅，及其素行、
    犯罪之動機、目的、手段及犯後坦承犯行，態度尚稱良好，
    等一切情狀，爰量處如主文所示之刑，併就罰金部分，諭知
    易服勞役之折算標準，以資懲儆。
三、扣案之仿GLOCK 廠17型半自動手槍之具有殺傷力改造玩具手
    槍1 支（含彈匣1 個，槍枝管制編號：0000000000號）屬違
    禁物，應依刑法第38條第1 項第1 款之規定宣告沒收。另扣
    案具殺傷力之直徑7.7mm ～8.0mm 改造子彈6 顆，其中2 顆
    業經內政部刑事警察局鑑驗試射，業經實際擊發，已不具殺
    傷力，失其子彈違禁物之性質，毋庸宣告沒收，其餘未經實
    際試射之改造子彈4顆，屬違禁物，仍應依刑法第38條第1項
    第1 款規定宣告沒收。
四、據上論斷，應依刑事訴訟法第299 條第1 項前段，槍砲彈藥
    刀械管制條例第8 條第4 項、第12條第4 項，刑法第11條前
    段、第55條、第42條第2 項、第38條第1 項第1 款，罰金罰
    鍰提高標準條例第2 條，現行法規所定貨幣單位折算新臺幣
    條例第2 條，判決如主文。
本案經檢察官柯怡如到庭執行職務。
中    華    民    國    95    年    5     月    4     日
                  刑事第五庭  審判長法  官  潘政宏
                                    法  官  邱滋杉
                                    法  官  周炳全
以上正本證明與原本無異。
如不服本判決，應於判決送達後10日內向本院提出上訴狀（應附
繕本），上訴於臺灣高等法院。
                                    書記官  陳夏施
中    華    民    國    95    年    5     月    4     日
附錄本案論罪科刑法條：
槍砲彈藥刀械管制條例第8 條第4 項
未經許可，持有、寄藏或意圖販賣而陳列第 1 項所列槍枝者，處
3 年以上10年以下有期徒刑，併科新臺幣700 萬元以下罰金。
槍砲彈藥刀械管制條例第12條第4 項
未經許可，持有、寄藏或意圖販賣而陳列子彈者，處 5 年以下有
期徒刑，併科新台幣300 萬元以下罰金。


司法院資訊處製作；財團法人民間司法改革基金會備份。
